# 求助陈老师：关于CAS21CAS21新租赁准则下豁免的问题

提问人：LLLLLLeira 时间：2020-12-22 12:33:07
求助陈老师，想请问一下，如果租赁期长于 12 个月，但是租赁到期日是在 2021 年，这种情况下，中准下能否豁免使用新租赁准则呢？万分感谢！

回答人：chenyiwei
如果是从 2021 年度起执行新租赁准则，则根据新CAS 21第六十一条之（二）规定采用“部分追溯法”的（即：根据首次执行本准则的累积影响数，调整首次执行本准则当年年初留存收益及财务报表其他相关项目金额，不调整可比期间信息），可以选择对于将于首次执行日后 12 个月内完成的租赁作为短期租赁处理。该选择应针对每项租赁分别做出选择。